【裁判字號】    97,消債更,110
【裁判日期】    980115
【裁判案由】    更生事件
【裁判全文】
臺灣臺東地方法院民事裁定           97年度消債更字第110號
聲  請  人  甲○○
上列聲請人聲請更生事件，本院裁定如下：
    主  文
聲請人應於本裁定送達後十日內，補提如附表所示資料及證明文
件，並預納郵務送達費新臺幣貳仟柒佰肆拾元到院，如逾期未補
正，即駁回其聲請。
    理  由
一、按債務人聲請更生時，應提出財產及收入狀況說明書及其債
    權人、債務人清冊，消費者債務清理條例第43條第1 項定有
    明文。同條第2項及第6項復分別規定：「前項債權人清冊，
    應表明下列事項：一、債權人之姓名或名稱及地址、各債權
    之數額、原因及種類。二、有擔保或優先權之財產及其行使
    權利後不能受滿足清償之債權數額。三、自用住宅借款債權
    。」「第一項財產及收入狀況說明書，應表明下列事項，並
    提出證明文件：一、財產目錄，並其性質及所在地。二、最
    近五年是否從事營業活動及平均每月營業額。三、收入及必
    要支出之數額、原因及種類。四、依法應受債務人扶養之人
    。」又聲請更生或清算不合程式或不備其他要件者，法院應
    以裁定駁回之，但其情形可以補正者，法院應定期間先命補
    正，消費者債務清理條例第8 條亦定有明文。此外，聲請更
    生或清算，應徵收聲請費新臺幣（下同）1,000 元，郵務送
    達費及法院人員之差旅費則不另徵收，但所需費用超過應徵
    收之聲請費者，其超過部份，依實支數計算徵收之，且該所
    需費用及進行更生或清算程序之必要費用，法院得酌定相當
    金額，定期命聲請人預納之，逾期未預納者，除別有規定外
    ，法院得駁回更生或清算之聲請，亦經消費者債務清理條例
    第6條規定明確。
二、查聲請人具狀聲請更生，尚未提出如附表所示資料及證明文
    件到院；另本院審酌依聲請人之主張如准予更生，送達之郵
    務費用有命聲請人預納之必要，茲依債權人及債務人總人數
    ，以每人10次，每次郵務送達費34元，且扣除已繳納之聲請
    費1,000 元估算，定期命聲請人補提如附表所示資料及證明
    文件，並預納2,740元（計算方式：11×34×10-1,000＝2,7
    40），如逾期未補正，即駁回其聲請。
三、據上論結，依消費者債務清理條例第6 條第3 項、第8 條但
    書，裁定如主文。
中    華    民    國    98    年    1     月    15    日
                        民事庭法  官  陳谷鴻
以上為正本係照原本作成。
本裁定不得抗告。
中    華    民    國    98    年    1     月    15    日
                              書記官  莊永利
【附表】
一、於消費者債務清理條例施行前，聲請人依照中華民國銀行公
    會會員辦理消費者金融案件無擔保債務協商機制，與全體金
    融機構之債權人成立債務協商後之還款證明文件影本（成立
    債務協商後，迄聲請更生或清算之日止，依協商之約定，已
    按各期清償之金額及證明如存摺封面及內頁、匯款或轉帳證
    明等）。
二、因不可歸責於己之事由，致履行顯有重大困難之證明文件，
    並說明聲請人為何於所得扣除必要生活費用後，無法清償協
    商約定清償金額之情形下，仍願與最大債權銀行成立協商？
    協商當時預計之償還計劃為何（即協商時如何籌措清償經濟
    之來源）？協商成立後之還款狀況（償還幾期、何時毀諾）
    及其償還之實際經濟來源？嗣後未能繼續依協商金額償還之
    原因（嗣後不能履約之財務、收入狀況與之前曾按期償還之
    財務、收入狀況有何改變）？亦即嗣後不能繼續依協商金額
    償還，有何不可歸責於己之事由？
三、聲請人之財產及收入狀況說明書部分：
  (一)財產目錄：說明聲請人最近2年之財產變動狀況（包含就不
    動產、動產所為之所有有償及無償行為所生之財產變動），
    倘於該段期間曾經取得或喪失不動產所有權，應詳為標明不
    動產之坐落地號、建號及其取得或出售之對價相關資料（例
    如買賣契約）。
  (四)受扶養權利之人：
    1.釋明受扶養人何以不能維持生活而無謀生能力，並提出相
      關證明（顯然無謀生能力且不能維持生活者，無庸另行釋
      明，例如年幼之子女等）。
    2.陳明受扶養人是否有領取失業給付或其他社會補助、津貼
      ？若有，其期間、金額。
四、聲請人之債務人清冊（如無債務人，仍須說明）。
五、聲請人配偶勞、健保資料。
六、釋明有無自用住宅擔保借款；如有，應表明是否議定自用住
    宅借款特別條款，並補提自用住宅借款之還款方式或計劃、
    房屋貸款契約書及房屋貸款繳納證明等相關資料。
七、聲請人毀諾後之信用卡、現金卡帳單及繳款狀況正本。
八、其餘有不能清償債務或有不能清償債務之虞之相關證明文件
    。


司法院資訊處製作；財團法人民間司法改革基金會備份。
